【裁判字號】    89,上易,701
【裁判日期】    890608
【裁判案由】    動產擔保交易法
【裁判全文】
臺灣高等法院高雄分院刑事判決                    八十九年度上易字第七一號
    上  訴  人
    即  被  告  乙○○
右上訴人因違反動產擔保交易法案件，不服臺灣高雄地方法院八十九年度易字第四三
號中華民國八十九年二月十七日第一審判決（起訴案號：臺灣高雄地方法院檢察署八
十八年度偵字第二七五九二號），提起上訴，本院判決如左：
      主  文
上訴駁回。
      事  實
一、乙○○於民國八十八年四月十三日，向設於台北市○○○路○段二七○號五樓丙
    ○○○股份有限甲司（下稱匯豐甲司），以附條件買賣之方式購買車牌號碼Ｄ七
    ─八一五五號自用小客車一輛（引擎號碼４Ｇ９３Ｍ０３９８０６號），為動產
    擔保交易之債務人。雙方約定總價款為新臺幣（下同）七十萬八千零六十元，分
    三十六期給付，每月一期，自八十八年五月十五日起，第一期繳付二萬一千七百
    十元，第二期至第三十六期每期付款一萬九千六百十元，並約定以高雄縣大寮鄉
    ○○村○○路六之二十號五樓為標的物保管處所，在價金未完全付清前，標的物
    所有權仍屬匯豐甲司所有，乙○○僅得依約占有使用，不得任意將標的物遷移、
    出賣、出質、移轉、抵押或為其他處分。詎乙○○於繳付第一、二期期款後，價
    金未全部繳清前（尚欠六十六萬六千七百四十元未繳清），竟意圖不法之利益，
    擅自於八十八年五月十日，在屏東縣東港鎮某不詳店名之當舖，將上開客車典當
    出質，得款十五萬元花用，致生損害於匯豐甲司。
二、案經匯豐甲司訴請臺灣高雄地方法院檢察署檢察官偵查起訴。
      理  由
一、右揭犯罪事實，業據上訴人即被告乙○○供承不諱，核與告訴人匯豐甲司法務催
    收職員簡志華所指訴情節相符，並有附條件買賣契約書、動產擔保交易附條件買
    賣設定登記申請書、車款明細表影本各一份附卷可稽，事證明確，被告之犯行洵
    堪認定。
二、核被告所為，係犯動產擔保交易法第三十八條意圖不法之利益，將標的物出質，
    致生損害於債權人罪。
三、原審因而適用動產擔保交易法第三十八條，刑法第十一條前段、第四十一條，罰
    金罰鍰提高標準條例第一條前段、第二條之規定，並審酌被告未依約付清分期款
    ，即擅自將上開客車典當出質，致告訴人追索無著而受有損害，所欠價款六十六
    萬六千七百四十元迄未繳清等一切情狀，量處有期徒刑三月，並諭知如易科罰金
    以三百元折算一日。其認事用法，均無不合，量刑亦屬適當；被告乙○○上訴意
    旨，以原審量刑過重，指摘原判決不當，並無理由，應予駁回。
據上論結，應依刑事訴訟法第三百六十八條，判決如主文。
本案經檢察官林炳雄到庭執行職務。
中    華    民    國     八十九     年       六       月     八         日
                              臺灣高等法院高雄分院刑事第七庭
                                  審判長法官  王光照
                                        法官  黃仁松
                                        法官  黃憲文
右正本證明與原本無異。
不得上訴。
                                      書記官  黃全忠
中    華    民    國     八十九     年       六       月     十二       日
附錄：本判決論罪科刑法條：
動產擔保交易法第三十八條
動產擔保交易之債務人，意圖不法之利益，將標的物遷移、出賣、出質、移轉、抵押
或為其他處分，致生損害於債權人者，處三年以下有期徒刑、拘役或科或併科六千元
以下之罰金。
                                        Ｂ


司法院資訊處製作；財團法人民間司法改革基金會備份。
